臺灣彰化地方法院刑事判決　　　　　　　　　　　　　九十四年度訴字第二八四號
　　公　訴　人　臺灣彰化地方法院檢察署檢察官
　　被　　　告　甲○○
右列被告因違反毒品危害防制條例案件，經檢察官提起公訴（九十四年度毒偵字第二
四五號），及移送併辦（九十四年度毒偵字第一０九二號），被告於本院準備程序中
就被訴事實為有罪之陳述，經本院裁定依簡式審判程序審理，判決如左：
    主  文
甲○○連續施用第一級毒品，處有期徒刑拾月。
扣案之注射針筒壹支內含之第一級毒品海洛因加水混合液體（約參拾伍西西）沒收銷
燬之、注射針筒壹支沒收。
    事  實
一、甲○○前於民國九十二年間，因施用第一級毒品案件，經本院裁定送觀察、勒戒
    後，認有繼續施用毒品傾向，再令入戒治處所施以強制戒治，戒治滿三個月後，
    成效經評定合格，經本院裁定停止戒治，所餘戒治期間付保護管束，迄九十三年
    十月七日交付保護管束期滿執行完畢，由臺灣彰化地方法院檢察署檢察官於九十
    三年十月二十七日以九十三年度毒偵字第三七四二、四００一號、九十三年度戒
    毒偵字第三七一、三七二號為不起訴處分確定。詎甲○○仍不知悔改，未能戒除
    毒癮，於前開強制戒治執行完畢釋放後五年內，復基於施用第一級毒品海洛因之
    概括犯意，自九十三年十一月間某日起至九十四年一月五日中午某時許止，在其
    位於彰化縣鹿港鎮頂番里人和巷五五號住處，將海洛因摻水後再以針筒注射或摻
    入香菸中點燃後吸食之方式，連續施用第一級毒品海洛因多次，施用時間不固定
    。嗣於九十三年十二月二十三日十四時六分許，其因係列管毒品人口，經彰化縣
    警察局鹿港分局強制採尿送驗，惟甲○○於前揭送驗單位彰化縣警察局彰化分局
    尚不知其檢驗結果前（該次強制驗尿結果，嗎啡呈陽性反應），即主動於九十四
    年一月五日十五時許，至彰化縣警察局鹿港分局頂番派出所向承辦員警自首施用
    第一級毒品海洛因之犯行，並提出其所有之注射針筒一支（內含約三十五西西之
    第一級毒品海洛因加水混合液體），進而接受裁判。
二、案經彰化縣警察局鹿港分局報請臺灣彰化地方法院檢察署檢察官偵查起訴及移送
    併辦。
    理  由
一、右開事實，業據被告甲○○於本院審理時坦承不諱，且被告於九十三年十二月二
    十三日為警強制採驗之尿液，及九十四年一月五日自首時採集之尿液，分送詮昕
    科技股份有限公司、彰化縣衛生局檢驗結果，均呈嗎啡陽性反應，此有彰化縣警
    察局列管毒品人口尿液檢體採集送驗紀錄表、鹿港分局委託檢驗尿液代號與真實
    姓名對照認證單暨詮昕科技股份有限公司濫用藥物尿液檢驗報告、彰化縣衛生局
    煙毒尿液檢驗成績書各一紙附卷可稽，並有被告所有之注射針筒一支（內含約三
    十五西西之第一級毒品海洛因加水混合液體）扣案可佐，而上開混合液體經測試
    確有海洛因反應無誤，亦有彰化縣警察局鹿港分局查獲涉嫌毒品危害防制條例毒
    品初步檢驗報告單一紙在卷足憑，被告自白核與事實相符。又被告前於九十二年
    間，因施用第一級毒品案件，經本院裁定送觀察、勒戒後，認有繼續施用毒品傾
    向，再令入戒治處所施以強制戒治，戒治滿三個月後，成效經評定合格，經本院
    裁定停止戒治，所餘戒治期間付保護管束，迄九十三年十月七日交付保護管束期
    滿執行完畢，由臺灣彰化地方法院檢察署檢察官於九十三年十月二十七日以九十
    三年度毒偵字第三七四二、四００一號、九十三年度戒毒偵字第三七一、三七二
    號為不起訴處分確定等情，有臺灣彰化地方法院檢察署不起訴處分書、刑案資料
    查註紀錄表及臺灣高等法院被告前案紀錄表等附卷可據，被告於上述強制戒治處
    分執行完畢釋放後，五年內再施用第一級毒品，其事證明確，自應依法論科。
二、核被告所為，係犯毒品危害防制條例第十條第一項之施用第一級毒品罪。被告於
    施用前後持有第一級毒品海洛因之低度行為，應為施用之高度行為所吸收，不另
    論罪。被告先後多次施用犯行，時間緊接，顯係基於概括之犯意，觸犯構成要件
    相同之罪名，應依連續犯論以一罪，並加重其刑。又被告除起訴書所載該二次施
    用以外之犯行（含臺灣彰化地方法院檢察署九十四年度毒偵字第一０九二號移送
    併辦部分），雖未經起訴，然因與業經起訴且經論罪部分，具連續犯之裁判上一
    罪關係，為起訴效力所及，基於審判不可分，本院自應併予審理。又刑法第六十
    二條自首之要件，所謂發覺，固非以有偵查犯罪權之機關或人員確知其人犯罪無
    誤為必要，而於對其發生嫌疑時，即得謂為已發覺，但此項對犯人之嫌疑，仍須
    有確切之根據得為合理之可疑者，始足當之，若單純主觀上之懷疑，要不得謂已
    生嫌疑；再刑法第六十二條所規定之自首，以對於未發覺之罪，向有偵查權之機
    關或公務員自承犯罪，進而接受裁判為要件，而具有連續犯或牽連犯等裁判上一
    罪關係之犯罪，苟全部犯罪未被發覺前，行為人僅就其中一部分犯罪自首，仍生
    全部自首之效力（最高法院七十二年台上字第六四一號判例、八十三年年度台上
    字第三九三五號判決足資參照）；查本件被告雖於九十三年十二月二十三日十四
    時六分許，因其列管毒品人口身分，經彰化縣警察局鹿港分局強制採尿送驗，惟
    採尿當時被告否認有何施用第一級毒品之犯行，彼時警方尚無確切之根據可知被
    告有無施用毒品；又被告於九十三年十二月二十三日強制驗尿之結果，依前揭詮
    昕科技股份有限公司濫用藥物尿液檢驗報告所示，報告日期雖為九十四年一月五
    日，然該公司並非有偵查權之機關或公務員，且該紙強制驗尿報告，迄九十四年
    一月二十一日始送達送驗機關彰化縣警察局彰化分局，同年月二十五日彰化分局
    再函送鹿港分局偵辦，此經鹿港分局九十四年四月四日函覆本院在卷，是警方縱
    發覺被告於九十三年十月二十三日強制驗尿前有施用第一級毒品海洛因之犯嫌，
    亦已在被告九十四年一月五日自首之後；再被告於自首時，雖僅坦承部分施用第
    一級毒品海洛因之犯行，惟依前揭判決意旨，仍生全部自首之效力；是被告於其
    前揭施用第一級毒品之犯行未經有偵查犯罪職權機關或公務員發覺其為犯人前，
    主動於九十四年一月五日向警方自首，進而接受裁判，仍與自首之要件相當，自
    應依刑法第六十二條前段規定減輕其刑，並先加後減之。爰審酌被告前曾因施用
    第一級毒品而送強制戒治，猶不知悛悔，再度施用海洛因，顯乏禁絕毒害之決心
    ，非施以相當期間之監禁教化，顯難戒除其毒癮，及考量其犯罪之動機、目的、
    施用毒品係自戕身心，且犯後尚能坦承犯行等一切情狀，量處如主文所示之刑，
    以示懲儆。扣案之注射針筒一支中內含約三十五西西之第一級毒品海洛因加水混
    合液體，應依毒品危害防制條例第十八條第一項前段沒收銷燬之，注射針筒一支
    ，則係被告所有並供其施用海洛因之物，此亦據被告供明在卷，併依刑法第三十
    八條第一項第二款沒收之。
據上論斷，應依刑事訴訟法第二百七十三條之一第一項、第二百九十九條第一項前段
，毒品危害防制條例第十條第一項、第十八條第一項前段，刑法第十一條前段、第五
十六條、第六十二條前段、第三十八條第一項第二款，判決如主文。
本案經檢察官賴志盛到庭執行職務。
中      華      民      國      九十四      年    四    月    二十九    日
                                臺灣彰化地方法院刑事第二庭
                                    法      官  王  義  閔
右正本證明與原本無異。
如不服本判決，應於判決送達後十日內，向本院提出上訴狀( 須附繕本 )。
                                    法院書記官  詹  國  立
中      華      民      國      九十四      年    四    月    二十九    日
毒品危害防制條例第十條
施用第一級毒品者，處六月以上五年以下有期徒刑。
施用第二級毒品者，處三年以下有期徒刑。
